【裁判字號】    97,消債更,858
【裁判日期】    971128
【裁判案由】    更生事件
【裁判全文】
臺灣臺北地方法院民事裁定           97年度消債更字第858號
聲  請  人
即債務人    甲○○
                      之2
上列當事人聲請消費者債務清理事件，本院裁定如下：
    主  文
債務人甲○○自中華民國九十七年十二月四日上午十二時起開始
更生程序。
命司法事務官進行本件更生程序。
    理  由
一、按法院開始更生程序之裁定，應載明其年、月、日、時，並
    即時發生效力。次按法院裁定開始更生或清算程序後，得命
    司法事務官進行更生或清算程序，必要時得選任律師、會計
    師或其他適當之自然人或法人一人為監督人或管理人，消費
    者債務清理條例第45條第1項、第16條第1項分別定有明文。
二、本件債務人主張：其前向聯邦商業銀行股份有限公司、遠東
    國際商業銀行股份有限公司、萬泰商業銀行股份有限公司、
    、日盛國際商業銀行股份有限公司、安泰商業銀行股份有限
    公司（下稱安泰銀行）、友邦國際信用卡股份有限公司、安
    信信用卡股份有限公司等多家金融機構申請信用卡、現金卡
    、信用貸款，致累積債務達新臺幣（下同）301萬1879元，
    有不能清償債務情事，經依金融主管機關協調成立之中華民
    國銀行公會會員辦理消費金融案件無擔保債務協商機制與金
    融機構達成分期還款協議，同意自民國95年7月起，分120期
    ，每月還款2萬7713元，茲因債務人於協商當時任職東立出
    版社插畫部門，每月薪資約5萬1000元，扣除必要支出及房
    屋貸款後，尚能支應，嗣因大環境不佳，出版事業大部分呈
    現虧損，對插畫家採取減薪及論件計酬方式，致收入驟減，
    金額不足部分先請親友支應，但之後親友不願再資助，實難
    以繼續支付協商金額，因而於97年2月起毀諾等語，且其無
    擔保或無優先權之債務總額未逾1200萬元，復未經法院裁定
    開始清算程序或宣告破產，自得聲請更生等語。
三、經查，債務人所主張之上開事實，業據其提出財產及收入狀
    況說明書、債權人清冊、協議書、無擔保債務還款計劃、財
    政部臺北市國稅局95、96年度綜合所得稅各類所得資料清單
    、財產歸屬資料清單、協商繳款暨薪資給付存摺明細、財團
    法人金融聯合徵信中心當事人綜合信用報告（債務清理條例
    前置協商專用債權人清冊）、租金繳款通知單、管理費收據
    、薪資袋、學費袋、親友借款名單暨轉帳證明等件為證，核
    閱屬實，此外，復查無債務人有消費者債務清理條例第6條
    第3項、第8條或第46條各款所定駁回更生聲請之事由存在，
    則債務人聲請更生，應屬有據，並依上開規定命司法事務官
    進行本件更生程序，爰裁定如主文。
中    華    民    國    97    年    11    月    28    日
                  民事第二庭    法  官  鍾素鳳
上為正本係照原本作成。
本裁定不得抗告。
中    華    民    國    97    年    11    月    28    日
                                書記官  林玗倩


司法院資訊處製作；財團法人民間司法改革基金會備份。
